【裁判字號】    99,易,106
【裁判日期】    990226
【裁判案由】    毒品危害防制條例
【裁判全文】
臺灣苗栗地方法院宣示判決筆錄           99年度易字第106號
公  訴  人  臺灣苗栗地方法院檢察署檢察官
被      告  甲○○
上列被告因毒品危害防制條例案件（起訴案號：99年度毒偵字第
34號），本院於中華民國99年2 月26日下午4 時，在本院第二法
庭宣示判決，出席職員如下：
                      法  官  林信旭
                      書記官  黃雅琦
法官起立朗讀判決主文、犯罪事實要旨、處罰條文、附記事項，
及告以上訴限制、期間並提出上訴狀之法院，且諭知記載其內容
：
一、主  文：
    甲○○施用第二級毒品，累犯，處有期徒刑陸月，如易科罰
    金以新台幣壹仟元折算壹日。
二、犯罪事實要旨：如後附起訴書所載。
三、處罰條文：
    毒品危害防制條例第10條第2 項。
四、被告犯罪後自首犯行，有刑法第62條前段之適用。
五、協商判決除有刑事訴訟法第455 條之4 第1 項第1 款於本訊
    問程序終結前，被告撤銷協商合意或檢察官撤回協商聲請者
    ；第2 款被告協商之意思非出於自由意志者；第4 款被告所
    犯之罪非第455 條之2 第1 項所定得以協商判決者；第6 款
    被告有其他較重之裁判上一罪之犯罪事實者；第7 款法院認
    應諭知免刑或免訴、不受理者情形之一，及違反同條第2 項
    「法院應於協商合意範圍內為判決；法院為協商判決所科之
    刑，以宣告緩刑或2 年以下有期徒刑、拘役或罰金為限」之
    規定者外，不得上訴。
五、如有前項得上訴之情形，若不服本件判決，得自收受判決筆
    錄送達之日起10日內，向本院提出上訴書狀，上訴於第二審
    法院。
中    華    民    國    99    年    2     月    26    日
                  台灣苗栗地方法院刑事第一庭
                            書記官  黃雅琦
                            法  官  林信旭
以上正本證明與原本無誤
                            書記官  黃雅琦
中    華    民    國    99    年    2     月    26    日
附件：
臺灣苗栗地方法院檢察署檢察官起訴書    99年度毒偵字第34號
    被  告  甲○○  男  35歲（民國○○年○月○日生）
                    國民身分證統一編號：Ｚ000000000號
                    住苗栗縣苗栗市○○里○○鄰○○街129 巷
                      2 號
                    （另案於臺灣臺中監獄苗栗分監執行中）
上列被告因違反毒品危害防制條例案件，業經偵查終結，認應提
起公訴，茲將犯罪事實及證據並所犯法條分敘如下：
        犯罪事實
一、甲○○曾因違反妨害兵役治罪條例及竊盜等案件，先後經臺
    灣苗栗地方法院判決有期徒刑 6月及10月確定，再經同法院
    於民國92年9月24日，以92年度聲字第612號裁定應合併執行
    有期徒刑1年3月，於同年10月13日確定。另因持有第一級毒
    品海洛因之違反毒品危害防制條例案件，經臺灣苗栗地方法
    院於93年4月30日，以93年度苗簡字第244號判決有期徒刑 5
    月，於同年 8月20日確定。以上徒刑，並均經接續執行後，
    於94年 2日20日縮短刑期執行完畢。又前因施用毒品案件，
    經送觀察、勒戒後，認無繼續施用毒品之傾向，業由本署檢
    察官於88年 1月19日，以87年度偵字第3489號為不起訴處分
    確定。復因施用第二級毒品安非他命案件，經臺灣苗栗地方
    法院裁定送觀察、勒戒後，認有繼續施用毒品之傾向，再經
    同法院裁定令入戒治處所施以強制戒治，嗣其接受戒治處遇
    已屆滿 6月，成效評定為合格，認無繼續執行強制戒治之必
    要，而由本署檢察官於96年 1月22日依法釋放，並於同年月
    25日，以96年度戒毒偵字第6號為不起訴處分確定。
二、詎甲○○猶不知悛改，復基於施用第二級毒品安非他命之犯
    意，於強制戒治執行完畢釋放後（96年1月22日起算）5年內
    之98年10月28日22時50分許為警查獲後採尿往前回溯96小時
    內之某時點，在苗栗縣苗栗市○○里○○路黃昏市場附近某
    公園廁所內，以將安非他命放置於鋁箔紙（未扣案）上，並
    以火加熱燒烤後使成煙霧，再以口吸食之方式，施用第二級
    毒品 1次。嗣於98年10月28日22時50分許，因另涉竊盜案件
    （另案偵辦），而為警通知至警局應訊說明，又查得其乃毒
    品治安顧慮人口，遂經徵得其同意後採集尿液送請檢驗，結
    果呈現安非他命、甲基安非他命陽性反應。
三、案經苗栗縣警察局苗栗分局報告偵辦。
        證據並所犯法條
一、本案之證據清單臚列如下：
  (一)被告甲○○99年1月8日於本署偵訊時之自白─證明被告坦承
    確有於前揭時、地施用第二級毒品安非他命1次之犯行。
  (二)苗栗縣警察局苗栗分局毒品犯罪嫌疑人尿液採驗作業管制紀
    錄表影本及濫用藥物尿液檢驗檢體監管紀錄表各 1份─證明
    被告於98年10月28日22時50分許為警查獲後所採集之尿液（
    檢體編號：98A428），係被告親自排放之尿液，被告身體之
    代謝物。
  (三)中山醫學大學附設醫院檢驗科藥物檢測中心98年11月13日尿
    液檢驗報告 1紙─證明被告為警所採集之編號98A428號尿液
    ，經送請檢驗後，結果呈現安非他命、甲基安非他命陽性反
    應。
  (四)法務部全國檢察官線上查詢刑案人犯在監所最新資料報表、
    刑案資料查註紀錄表、全國施用毒品案件紀錄表及本署96年
    度戒毒偵字第6號不起訴處分書各1份─證明被告前因施用第
    二級毒品安非他命案件，經臺灣苗栗地方法院裁定送觀察、
    勒戒後，認有繼續施用毒品之傾向，再經同法院裁定令入戒
    治處所施以強制戒治，嗣其接受戒治處遇已滿 6月，成效評
    定為合格，認無繼續執行強制戒治之必要，而由本署檢察官
    於96年 1月22日依法釋放，並為不起訴處分確定，本件施用
    毒品之犯行，係屬5年內再犯之案件。
二、核被告所為，係違反毒品危害防制條例第10條第 2項之施用
    第二級毒品罪嫌。又被告有如犯罪事實欄所述之論罪科刑與
    刑罰執行紀錄，有法務部全國檢察官線上查詢刑案人犯在監
    所最新資料報表及刑案資料查註紀錄表各 1份等附卷可稽，
    其於有期徒刑執行完畢後，5 年以內故意再犯本件有期徒刑
    以上之罪，請依刑法第47條第 1項之規定論以累犯，並加重
    其刑至二分之一。
三、依毒品危害防制條例第23條第2項、刑事訴訟法第251條第 1
    提起公訴。
    此  致
臺灣苗栗地方法院
中    華    民    國    99    年    1     月    13    日
                              檢 察 官  黃棋安
本件證明與原本無異
中    華    民    國    99    年    1     月    20    日
                              書 記 官  張穎文
附錄本案所犯法條：毒品危害防制條例第10條第2項
施用第二級毒品者，處3年以下有期徒刑。

司法院資訊處製作；財團法人民間司法改革基金會備份。
